臺灣桃園地方法院刑事判決　　　　　　　　94年度訴字第67號
公　訴　人　臺灣桃園地方法院檢察署檢察官
被　　　告　乙○○　33歲民.
上列被告因違反毒品危害防制條例案件，經檢察官提起公訴（93
年度偵字第19845 號），本院判決如下︰
    主  文
乙○○幫助施用第二級毒品，處有期徒刑月肆日，如易科罰金
，以佰元折算壹日。
    事  實
一、乙○○為菲律賓華僑，與甲○○（所涉施用第二級毒品案件
    ，經本院94年易字第50號判處有期徒刑五月確定）係男女朋
    友關係，民國93年11月14日某時，乙○○前往桃園縣蘆竹鄉
    ○○街21巷9 號4 樓探視甫出院未久之甲○○，甲○○詢其
    有無攜帶安非他命可供施用，乙○○即基於幫助施用二級毒
    品安非他命之犯意，將其背包內之安非他命及吸食器取出與
    甲○○共用。嗣於同日18時10分許，為警在上址房間查獲，
    並在乙○○所有之黑色背包內扣得安非他命1 小包（含袋毛
    重0.4 公克）及吸食器2 組，另在上址一樓查獲已毀損之吸
    食器1 個及安非他命12包（含袋毛重25.7公克）。
二、案經桃園縣政府警察局大園分局報請臺灣桃園地方法院檢察
    署檢察官偵查起訴。
　　理　由
一、訊據被告乙○○對於前揭事實坦承不諱，核與證人甲○○之
    證述情節相符，並有扣案毒品安非他命13小包（驗餘毛重合
    計25.315公克）及吸食器2 組可佐，事證明確，犯行堪予認
    定，應予依法論科。
二、核被告出於幫助犯意，將其所有之毒品安非他命及吸食器供
    證人甲○○施用，核其所為，係犯毒品危害防制條例第10條
    第2 項之施用第二級毒品幫助犯。公訴人雖認被告係基於轉
    讓之犯意，無償提供毒品安非他命予證人甲○○施用，認被
    告係犯同條例第8 條第2 項之轉讓第二級毒品罪嫌。惟查：
    被告於警詢及檢察官偵查時固坦承有無償轉讓安非他命予證
    人甲○○（見偵卷第10、40頁），而證人甲○○於警詢時亦
    證稱被告有無償提供安非他命給其施用（見偵卷第16頁），
    惟被告於本院審理時改稱：伊與證人甲○○係男女朋友關係
    ，查獲當日伊係前往查獲地點探視甫出院一、二個月之甲○
    ○，警察在伊背包所查獲之一小包安非他命是伊所有，伊是
    要自己施用的，伊有將安非他命自其背包取出，甲○○看到
    後就說我們一起來試看看好不好，伊就和甲○○一起施用安
    非他命等語（見本院94年3 月29日審判筆錄）。證人甲○○
    於本院審理時證稱：伊是菲律賓華僑，並不認識本地賣毒品
    的人，因此伊施用的毒品都是拿錢請伊臺灣朋友幫伊購買，
    伊認識被告一、二年，93年8 、9 月才知道被告有施用毒品
    ，伊和被告曾多次合買毒品施用，查獲當日被告有攜帶一小
    包安非他命到伊住處，該安非他命是被告自己的，伊有主動
    問被告有無安非他命，伊和被告是共用一個吸食器施用的等
    語（見本院94年3 月29日審判筆錄），被告與證人甲○○先
    後之陳述已有不一致之情。惟酌以被告與證人甲○○既係男
    用，加以查獲當日被告與證人甲○○係共用一只吸食器施用
    安非他命，則查獲當日被告拿出毒品安非他命應係欲與證人
    甲○○一起施用，因之被告及證人甲○○於本院之供詞，應
    較符實情而可採信。按毒品危害防制條例第8 條第2 項之轉
    讓第二級毒品罪所稱之「轉讓」，係指行為人非基於營利之
    目的，將第二級毒品之所有權移轉予他人而言。被告雖有將
    其所有之安非他命提出供證人甲○○施用，惟其意應係在使
    證人甲○○施用而非在移轉該安非他命之所有權，因之被告
    之行為尚與「轉讓」之要件不合，公訴人認被告成立該條之
    罪，尚有誤會，起訴法條應予變更。又證人甲○○因施用第
    二級毒品罪，已經本院以94年易字第50號判處有期徒刑五月
    確定，有判決書及前案紀錄表各一份在卷可稽，被告幫助犯
    ，應依刑法第30條第2 項規定減輕其刑。爰審酌被告犯罪之
    動機、目的、手段、所生危害及犯罪後坦承犯行，知所悔悟
    等一切情狀，量處如主文所示之刑，並諭知易科罰金之折算
    標準。
三、扣案不明結晶13包，其中一包毛重0.4 公克，被告供承為其
    所有，至於在證人甲○○前開住處一樓所查獲之12包合計毛
    重25.7公克，被告及證人甲○○均否認為其所有，該扣案之
    不明結晶13包經送檢驗結果，確均含有第二級毒品安非他命
    成分，驗餘毛重合計25.315公克，有行政院衛生署管制藥品
    管理局94年3 月8 日管檢字第0940001389號函及檢驗成績書
    各一份在卷可稽，原應依毒品危害防制條例第18條第1 項前
    段規定，諭知沒收銷燬之，惟前開扣案毒品安非他命13包已
    經本院另案94年度易字第50號被告甲○○違反毒品危害防制
    條例案件宣告沒收銷燬之確定，有該判決書及證人甲○○前
    案紀錄表一份在卷可稽，本院自無庸另為沒收銷燬之重複諭
    知。又扣案之吸食器二組，其中一組為被告所有供幫助證人
    甲○○施用毒品安非他命所用之物，已據被告供承在卷，原
    應依刑法第38條第1 項第2 款規定宣告沒收，惟該扣案之吸
    食器於被告乙○○另案93年度毒偵字第4831號施用毒品案件
    ，已經檢察官於94年1 月5 日為沒入處分，有該處分命令一
    份存卷可稽（偵卷第57頁），本院亦無庸再為沒收之宣告，
    併予敘明。
據上論斷，應依刑事訴訟法第299 條第1 項前段，第300 條，毒
品危害防制條例第10條第2 項，刑法第11條前段，第30條第2 項
，罰金罰鍰提高標準條例第2條，判決如主文。
本案經檢察官余麗貞到庭執行職務。
中　　華　　民　　國　　94　　年　　3 　　月　　31　　日
                  刑事第九庭    審判長法  官  林明洲
                                      法  官  林春鈴
                                      法  官  黃斯偉
以上正本證明與原本無異。
如不服本判決，應於判決送達後10日內向本院提出上訴狀（應附
繕本），上訴於臺灣高等法院。
                                       書記官　李珈慧
中　　華　　民　　國　　94　　年　　3 　　月　　31　　日
論罪法條之依據：
毒品危害防制條例第10條
施用第一級毒品者，處六月以上五年以下有期徒刑。
施用第二級毒品者，處三年以下有期徒刑。
